# 关于新租赁准则确认的问题

提问人：wx_5aa6257e410c 时间：2021-11-17 14:44:44
陈老师有个问题请教：
【背景】：目前拟签订一份租赁协议，租赁标的为某商场，我方为承租方，租期预计 15 年。租赁合同约定：前期承租方支出 3000 万改造费，首年免租，从第 2 年开始每年按照收入的百分比支付出租方，作为租金（如收入*15%）。同时合同中约定“自实际开业日后第二年起乙方每个经营年度末的平均出租率应达到85%，且每个经营年度租赁标的年实际总收入不低于 1500 万元。如出租率或租赁标的年实际总收入考核指标低于以上要求，甲方有权单方要求解约且无需承担违约责任”。按照此条款约定，我方是否需确定租赁资产和租赁负债？

回答人：chenyiwei
这种情况下涉及出租人单方面解约选择权，但承租人并无主动解约的权利。此时从承租人的角度，仍然是 15 年的不可撤销租赁期。但鉴于其租金为基于收入的可变租赁付款额，因此无需确认使用权资产和租赁负债。
对于承租人承担的装修改造支出应确认为长期待摊费用，在该装修的可使用年限内（最长不超过租赁期 15 年）摊销。